【裁判字號】    95,上訴,364
【裁判日期】    950502
【裁判案由】    違反槍砲彈藥刀械管制條例等
【裁判全文】
臺灣高等法院刑事判決                95年度上訴字第364 號
上  訴  人
即  被  告  江奕謙原名甲○○.
選任辯護人  姜明遠律師
上列上訴人即被告因違反槍砲彈藥刀械管制條例等案件，不服臺
灣桃園地方法院92年度訴字第1007號，中華民國94年9 月27日第
一審判決（起訴案號：臺灣桃園地方法院檢察署92年度偵字第44
40號、第6242號、第6529號）提起上訴，本院判決如下：
    主  文
原判決關於江奕謙（原名甲○○）部分撤銷。
江奕謙共同未經許可，持有可發射子彈具有殺傷力之改造玩具手
槍，處有期徒刑年陸月，併科罰金新臺幣拾萬元，罰金如易
服勞役，以罰金總額與陸個月之日數比例折算之。扣案之仿FN廠
半自動手槍之具有殺傷力改造玩具手槍壹支（含彈匣壹個，槍枝
管制編號：0000000000號）及具有殺傷力之改造子彈顆均沒收
。又扣案之作案用之手套壹雙，頭套及安全帽各壹個、機車鑰匙
壹支及白色信封壹個均沒收。
    事  實
一、江奕謙（原名甲○○）於民國92年初，受其綽號「阿祥」姓
    名年籍不詳之朋友所託，駕駛其所有之R2-1068號自用小客
    車搭載乙○○（原名馮巍儀，經原審判處有期徒刑2年1月，
    併科罰金新台幣300,000元，於本院準備程序中撤回上訴而
    告確定）一同至嘉義縣境內國道中山高速公路嘉義交流道附
    近，以新台幣（下同）70,000元之代價，向綽號為「阿兄」
    之真實姓名年籍不詳之成年男子，購買具有殺傷力之仿FN廠
    半自動手槍製造之金屬玩具手槍換裝土造金屬槍管改造而成
    可發射子彈具有殺傷力之改造玩具手槍（含彈匣1個，槍枝
    管制編號：0000000000號）1把及改造子彈15發後，江奕謙
    與乙○○共同將前開具有殺傷力之槍彈帶回桃園並交予綽號
    「阿祥」之朋友。嗣江奕謙與乙○○二人協議開店事宜，因
    江奕謙無法提出開店所需資金，遂與乙○○共同基於意圖為
    自己不法所有之概括犯意聯絡，謀議以恐嚇取財之方式籌措
    開店資金，由江奕謙先向其綽號「阿祥」之朋友借取前開具
    有殺傷力之改造槍、彈，並以序號為000000000000000號之
    手機搭配0000000000號之行動電話門號作為恐嚇取財專用之
    工具（下均稱作案手機），乙○○則配合江奕謙一同至附表
    所示之托兒所、幼稚園及牙醫診所，渠二人即以附表所示之
    犯罪手法向附表所示之負責人實施恐嚇，致其等心生畏懼。
    附表編號（一）之負責人黃小芬因而分別於92年3月3日、6
    日各匯款5,000元至江奕謙指定之台灣中小企業銀行內壢分
    行「張英才」帳戶（帳戶號碼00000000000號）內，江奕謙
    並分別於上開匯款日交付台灣中小企業銀行提款卡予戊○○
    （經原審判處有期徒刑1年10月，併科罰金新台幣100,000元
    ，於本院準備程序中撤回上訴而告確定），戊○○先後二次
    至自動提款機前領得上開贓款後，自其中分得2,000元，餘
    款則由江奕謙、乙○○各分得4,000元；附表編號（四）負
    責人廖瓊如亦因而於92年3月11日匯款50,000元至上開張英
    才帳戶內；附表編號（二）負責人趙婉娟、編號（三）負責
    人陳萬基則未交付任何款項。
二、嗣因附表編號（三）之陳牙醫診所並未依指示匯款，江奕謙
    心生不滿，遂與乙○○計畫再度前往陳牙醫診所開槍示威，
    及尋找另一名共犯騎乘機車搭載前往以便脫逃。92年3月14
    日凌晨，江奕謙先駕駛上開自用小客車搭載陳錫光（經原審
    判決無罪確定）至乙○○家欲討論犯罪細節，詎料陳錫光得
    知江、馮二人之犯罪計畫後，便拒絕參與，並要求江奕謙開
    車送其回家。江奕謙、乙○○二人開車送陳錫光回家後，於
    同日凌晨3時許又以唱歌為由至戊○○家將戊○○約出，於
    車行至桃園縣龍潭鄉○○路110巷5號附近時，江奕謙與乙○
    ○共同基於竊盜之犯意聯絡，由江奕謙竊得乙輛KGE-700號
    重型機車透過乙○○交予戊○○，並請戊○○搭載乙○○前
    往陳牙醫診所開槍，戊○○應允後，江奕謙遂與乙○○、戊
    ○○共同基於未經許可持有具有殺傷力之改造手槍、子彈，
    並意圖恐嚇取財之犯意聯絡，推由戊○○騎乘上開KGE-700
    號重型機車後載乙○○前往陳牙醫診所，嗣於同日凌晨4時
    30分左右，乙○○正欲持前開具有殺傷力之改造手槍朝該診
    所大門開槍之際，乙○○、戊○○二人當場為埋伏守候之員
    警逮捕，警方並扣得作案用之前開槍枝1把（含彈匣1個），
    具有殺傷力之改造子彈3顆、已擊發之彈頭及彈殼各1顆、作
    案用之手套1雙、頭套及安全帽各1個、機車鑰匙1支、白色
    信封1個。而乙○○自知無法脫罪，於同日下午1時30分許，
    帶領警方前往其位於桃園縣楊梅鎮○○○街10巷13號9樓之1
    住處，起出其於附表編號（一）(1)作案時所穿著黑褐相間橫
    條紋圓領套頭毛衣1件。
三、案經桃園縣政府警察局平鎮分局報請台灣桃園地方法院檢察
    署檢察官偵查起訴。
    理  由
一、本件上訴人即被告乙○○、戊○○提起上訴後，於本院95年
    2 月20日準備程序期日當庭請求撤回上訴，此有本院該期日
    準備程序筆錄（本院卷第64頁）及被告乙○○、戊○○二人
    所立具之撤回上訴聲請書（本院卷第70頁、第71頁）附卷可
    稽。被告乙○○、戊○○既已撤回上訴在案，則本院僅須就
    被告江奕謙之上訴部分加以審理，合先敘明。
二、選任辯護人雖具狀並於本院準備程序聲請將同案被告乙○○
    、戊○○轉換為證人進行詰問；但查經本院以證人身份傳喚
    乙○○、戊○○於本院審理期日到庭，渠等經合法傳喚均未
    到庭，此有審理期日傳票送達證書、審理筆錄及報到單在卷
    足憑。另查選任辯護人於本院審理期日當庭以言詞表明撤回
    此項證據調查之請求，且關於原先聲請傳訊證人丙○○部分
    亦一併捨棄（本院卷第117頁反面）。又查選任辯護人雖於
    本院審理期日當庭遞狀聲請本院向「龍潭陳牙科」診所負責
    人陳萬基函詢同案被告乙○○之配偶丁○○於91年至92年間
    ，是否曾任職於該診所擔任牙科助理一節（本院卷第122頁
    ）；因選任辯護人此項調查證據之請求，所擬待證之事項，
    與渠原先聲請傳訊同案被告乙○○到庭所欲釐清之疑點事項
    部分重疊雷同（本院卷第120頁），既選任辯護人已撤回傳
    訊同案被告乙○○到庭進行詰問，則此項證據調查之聲請，
    依同理，亦無進行調查之必要。復查本院已向中央健康保險
    局及勞工保險局函查丁○○之勞健保資料在卷（詳後載四（
    丁）部分之理由），未見丁○○有任職「龍潭陳牙科」診所
    之投保紀錄，合先敘明。
三、訊據上訴人即被告江奕謙矢口否認前開犯行，辯稱：伊並未
    持有前開扣案之具有殺傷力之手槍、子彈，未使用00000000
    00這支手機門號，亦未於附表編號（一）所示之犯罪時間與
    乙○○一同至宏仁托兒所開槍及打電話恐嚇負責人黃小芬，
    亦無指示戊○○去提款並參與分贓，另伊亦未參與附表編號
    （二）、（三）、（四）之恐嚇取財犯行，92年3月14日伊
    有開車載乙○○、戊○○及陳錫光三人，伊先讓乙○○與戊
    ○○二人下車後再送陳錫光回家，然後伊就回桃園住處，伊
    並不知嗣後有偷機車及乙○○、戊○○二人有去龍潭陳牙醫
    診所等情云云。
四、經查：
（甲）未經許可持有具有殺傷力之改造手槍、子彈部分：此部分
      業據證人即同案被告乙○○於原審審理時具結證稱：「（
      槍跟子彈）是甲○○（嗣更名為江奕謙，下稱江奕謙）跟
      朋友借的，主要來源是他的朋友綽號「阿祥」拿錢給江奕
      謙託他去買槍，我有陪江奕謙到嘉義買槍，槍買了1把，
      子彈幾顆我不清楚，價錢我記得是70,000元，然後我們就
      回桃園把槍跟子彈交給他朋友。後來我們討論開店的事情
      ，江奕謙跟我說錢籌不出來，他說他會想辦法去籌錢，因
      為那時我已經籌200,000元，又怕我自己花掉，所以請江
      奕謙儘快把錢籌出來，……江奕謙就提議說要去恐嚇人家
      ，跟我溝通1、2個禮拜，我就同意了。他去買槍的事情我
      都知道，他有跟我說他要用槍跟子彈去實現他的計畫。…
      …（後來拿到的槍跟去嘉義買的槍）應該是同一把」（原
      審卷（三）第41頁、第42頁）、「他要我幫忙他作案，我
      答應他以後，他才跟我說他有鎖定一些幼稚園、牙醫診所
      的目標，他就先打電話勒索，如果不給錢的話就開槍」（
      原審卷（三）第52頁），且稱：江奕謙向伊表示要去恐嚇
      開槍叫伊去幫忙，92年3月3日新莊宏仁托兒所的部分由伊
      下車去開槍。同年月10日，伊與江奕謙一起到新竹明湖路
      的幼稚園，由江奕謙下車開槍並放恐嚇信，信裡面有放1
      顆子彈。龍潭陳牙醫診所被人開槍恐嚇的第一次，也是伊
      跟江奕謙一起去，這一次是由伊下車去開槍。後來伊跟江
      奕謙又到桃園縣中壢市的媽咪寶貝托兒所，由江奕謙下車
      開槍。92年3月14日被警察查獲這一次，也是江奕謙將槍
      交給伊並要伊去開槍等語（原審卷（二）第24頁、第29頁
      ；原審卷（三）第28頁、第38頁、第40頁、第41頁），另
      參酌證人乙○○於原審審理及檢察官偵訊時以被告身分所
      為之有罪陳述部分（原審卷（二）第143頁至第145頁、第
      149頁至第155頁；92年度偵字第4440號卷（一）第116頁
      反面至第117頁反面；92年度偵字第4440號卷（二）第427
      頁正、反面）與上開證言互核一致，證人乙○○之證言應
      屬可採，再輔以證人即同案被告陳錫光於原審審理時亦具
      結證稱略以：92年3月14日伊有在乙○○家，後來伊知道
      乙○○、江奕謙要去開槍，就請江奕謙開車載伊回家等語
      （原審卷（三）第22頁），足證被告江奕謙確有與證人乙
      ○○共同持有並使用上開扣案槍、彈之事實。至證人即同
      案被告陳錫光雖曾於警詢中供稱：作案之手槍曾在乙○○
      家看過1次，是在去新莊之前看過等語（92年度偵字第444
      0號卷（二）第263頁），並經本院勘驗該次警詢錄音帶屬
      實，製有勘驗筆錄乙份存卷可按（本院卷第76頁），經核
      與其以證人身分於原審審理中具結供證未在乙○○家看過
      該槍乙節（原審卷（三）第21頁）不符，惟查本件扣案之
      槍、彈既係乙○○陪同江奕謙自嘉義買回而由被告江奕謙
      與乙○○共同持有，則於其等將之交予被告江奕謙綽號「
      阿祥」之友人前暫放於乙○○家中，自難謂毫無可能；況
      同案被告陳錫光既曾於被告江奕謙、乙○○前往新莊宏仁
      托兒所作案前開車至乙○○家載送其等前往，業據陳錫光
      、乙○○供證明確（原審卷（三）第23、24頁；原審卷（
      二）第30頁），乙○○且稱在出發前被告江奕謙即已交付
      槍枝（原審卷（二）第30頁），則陳錫光於該次前往乙○
      ○家中看到該槍，亦難完全排除其可能性，足見同案被告
      陳錫光縱曾於警詢中供稱曾在乙○○家看過該槍屬實，亦
      難否定證人乙○○上開就槍枝來源所為證言之證明力；縱
      令該供述不具證明被告犯罪事實存否之必要性，與刑事訴
      訟法第159條之2之規定不符，而被告江奕謙之選任辯護人
      於原審及本院準備程序中均同意將之作為證據（原審卷（
      一）第99頁；本院卷第68頁、第69頁），本院認亦不足為
      被告江奕謙有利之認定。再者，關於92年3月14日持有具
      殺傷力之改造手槍、子彈部分，證人即同案被告乙○○於
      原審審理時具結證稱略以：陳錫光下車後，江奕謙在車上
      跟伊討論，說要找一個人騎機車，看是載江奕謙或載伊去
      開槍，討論的結果是找戊○○等語（原審卷（三）第34頁
      ），則被告江奕謙、證人乙○○於案發前既已計畫找戊○
      ○駕駛機車，以遂行其二人於開槍恐嚇後迅速離開現場之
      犯行，被告江奕謙、證人乙○○理應於行為前即告知戊○
      ○犯罪計畫及行進、脫逃之路線並徵得戊○○之同意，其
      等開槍恐嚇並以機車逃離現場之計畫始得成功，再佐以同
      案被告戊○○於原審初次訊問時就此部分之犯行係表示「
      那時乙○○跟我說如果他有發生什麼事，要我趕快騎車到
      天橋那邊去」等語（原審卷（一）第25頁），益證被告江
      奕謙、證人乙○○確實有事先告知戊○○犯罪計畫、騎車
      之路線及逃離現場之方向為何，被告江奕謙與乙○○、戊
      ○○就92年3月14日持有具殺傷力之改造手槍、子彈部分
      之犯行，顯然具有犯意聯絡及行為分擔。此外，復有前開
      改造玩具手槍1支（含彈匣1個）及土造金屬子彈3顆扣案
      可憑，而扣案之前開槍、彈經送內政部警政署鑑驗結果，
      認「一、送鑑8厘米1枝（槍枝管制編號0000000000），認
      係由仿FN廠半自動手槍製造之金屬玩具手槍換裝土造金屬
      槍管改造而成之改造手槍，機械性能良好，可擊發適用之
      子彈，認具殺傷力。二、送鑑子彈2顆，認均係由土造金
      屬彈殼加裝土造金屬彈頭組合而成之土造子彈，經採樣1
      顆試射，可擊發，認具殺傷力。三、送鑑子彈1顆，認係
      由土造金屬彈殼加裝土造金屬彈頭組合而成之土造子彈，
      經實際試射，可擊發，認具殺傷力」，此有內政部警政署
      刑事警察局92年5月12日刑鑑字第0920045947號槍彈鑑定
      書1份附卷可參（92年度偵字第4440號卷（二）第358頁至
      第360頁），是被告江奕謙未經許可而持有具有殺傷力之
      改造手槍、子彈等犯行，事證明確，洵堪認定。
（乙）附表編號（一）之恐嚇取財部分：被告江奕謙雖辯稱未於
      附表編號（一）所示之犯罪時間與乙○○一同至宏仁托兒
      所開槍及打電話恐嚇負責人黃小芬，亦無指示戊○○去提
      款並參與分贓云云。然查：
    1.證人乙○○於原審審理時具結證稱略以：江奕謙先來伊住
      處，江奕謙說要去恐嚇開槍叫伊去幫忙，之後伊先打電話
      跟陳錫光借車，陳錫光說不行，但是可以開車載渠等過去
      ，出發前，江奕謙就把槍交給伊，渠等上車後陳錫光說戊
      ○○有打電話給他，說他很無聊，要跟渠等一起去，於是
      就再去接戊○○。伊要下車開槍時有問江奕謙是不是真的
      要去，江奕謙就說「你去就對了」，伊才下車開槍等語（
      原審卷（二）第30頁、第34頁、第35頁），核與證人戊○
      ○於原審審理時具結證稱略以：那時伊在家裡很無聊，所
      以打電話給乙○○、陳錫光，他們說要去新莊找朋友，沒
      有說要去那裡，他們開車來接伊，車子裡面已經坐了陳錫
      光、乙○○、甲○○三個，開到什麼地方伊不知道，在途
      中乙○○有問甲○○真的要去嗎，甲○○回答他說去不要
      怕，後來乙○○下車，但是伊並不知道乙○○下車要幹什
      麼，3到5分鐘以後乙○○就上車了等語（原審卷（二）第
      35頁、第36頁、第38頁）大致相符，又有同案被告陳錫光
      所駕駛之紅色Z8-0301號自用小客車於附表編號（一）之
      犯罪時間(1)內行經新莊市○○路26巷時經路口監視器拍攝
      之照片2幀（參92年度偵字第4440號卷（一）第65頁、第
      66頁）、被告乙○○穿著作案用之黑褐色相間橫紋圓領套
      頭毛線衣出現於新莊市○○路○路口監視器照片1幀（參
      92年度偵字第4440號卷（一）第62頁）及宏仁托兒所遭槍
      擊之現場照片2張（參92年度偵字第4440號卷（一）第61
      頁）附卷可憑，證人乙○○自陳有下車前往宏仁托兒所開
      槍等節應屬可信。
    2.又查被害人即新莊宏仁托兒所負責人黃小芬於偵訊時具結
      證稱：「（有無接到電話？）當天（3月3日）早上8點20
      至30分時，有人打電話進來說玻璃是他弄破的，要否解決
      ，說觀察過我們生意很好，他們要偷渡，跟我們借300,00
      0。並說可以撞我們娃娃車，當時我說沒那麼多錢，他就
      說或許會寄一些東西給我等等。報帳號給我，我第一次匯
      5,000，第二次也匯5,000，他嫌少我才匯第二次。（有無
      錄音帶？在何處？）有，在平鎮分局。匯款單也是」等語
      （92年度偵字4440號卷（二）第450頁反面至第451頁），
      經警方調閱被害人黃小芬所持有行動電話門號之通聯紀錄
      （92年度偵字4440號卷（一）第63頁），並比對被害人黃
      小芬前開所述時間，推測應係遭一名使用0000000000行動
      電話門號之人施以恐嚇，警方再調閱0000000000號行動電
      話門號通聯紀錄，該門號係使用序號為000000000000000
      之手機撥打，且確實有於92年3月3日上午8時40分許至同
      年月7日10時34分許，連續撥打至新莊宏仁托兒所所申請
      並使用之0000000000門號，此有0000000000號通聯紀錄1
      份附卷可憑（92年度偵字第4440號卷（一）第82頁至第85
      頁），而側錄0000000000號之電話內容，亦確有「我們今
      日去開兩槍就是要錢而有官司在身所以須要用錢跑路偷渡
      要你匯300,000，如果假設我今天開一槍如果打到小孩這
      一條人命就不只300,000」等對話內容，此亦有電話通話
      內容譯文1份附卷可證（92年度偵字第4440號卷（一）第
      73頁），又被害人黃小芬確有於92年3月3日、6日分別匯
      款5,000元至歹徒所指定之台灣中小企業銀行內壢分行000
      00000000號張英才帳戶，有被害人黃小芬所提出之新莊市
      農會匯款單正本及影本各1紙附卷可據（92年度偵字第44
      40號卷（一）第71頁、第72頁），故被害人黃小芬前開所
      陳遭人以電話恐嚇並已匯出款項共10,000元等節應屬可信
      。
    3.再查，被害人黃小芬所提出之恐嚇電話側錄錄音帶，經送
      法務部調查局比對被告等四人聲紋後，認「錄音帶內歹徒
      恐嚇聲音與江奕謙本人聲音音質相同」，此有法務部調查
      局調科參字第09200157570號鑑定通知書1份附卷可憑（92
      年度偵字第4440號卷（二）第406頁），又鑑定證人即法
      務部調查局第六處第三科物理鑑識員林振興於原審審理時
      具結證稱略以：本件檢察官送鑑定聲紋時檢送證物錄音帶
      6 捲，庭訊供比對錄音帶有4捲，共10卷，鑑定時係採逐
      捲比對，為了要比對相同的音並要求準確，我們在證物6
      捲錄音帶內都會篩選部分聲音比較清楚的內容來比對，再
      請被告四人到調查局裡，直接採樣比對，我們請被告他們
      講的話，就是要和證物錄音帶裡面的話一樣，我們用電腦
      把聲紋圖繪製出來，之後把證物錄音帶裡面的聲音畫出來
      ，再把被告四人採樣的聲音聲紋圖畫出來，下去做比對，
      我們是用人工比對，我們就被告四個人都有比對，有找到
      其中一個（江奕謙）符合的，所有的鑑定都會有誤差，我
      們的比對是比對它的相似率，然後再比對機率，超過百分
      之七十就屬於相同區，而本件江奕謙的相似率在百分之七
      十五左右，在我的鑑定經驗裡，兩人的聲音聲紋圖類似的
      機率非常小，理論上刻意模仿有可能會有相同，但實際上
      還沒有發生過，而同一個人講同樣的話兩次，聲紋比對相
      似度也不會到百分之一百等語（原審卷（二）第14頁至第
      17 頁），鑑定證人林振興並提出法務部調查局語音分析
      暨聲紋鑑定參考資料1份（原審卷（二）第48頁至第86頁
      ）為其佐證。按不同之兩個人若須刻意模仿彼此之聲音才
      可能會發生聲音聲紋圖相似之情況，且相似的機率又非常
      之小，則以被告江奕謙從警詢、偵訊屢次訊問均矢口否認
      犯行之態度觀之，被告江奕謙當無刻意模仿作案歹徒聲音
      之必要，然被告江奕謙之聲紋經逐卷比對結果，卻與錄音
      帶內歹徒聲音有百分之七十以上之相似率；另輔以被害人
      黃小芬於92年3月3日、6日各匯入5,000元之款項至台灣企
      銀內壢分行00000000000號張英才帳戶後，均不到2個小時
      即被人提領一空，提領之人係分別使用新竹國際商業銀行
      （代碼052）及彰化銀行（代碼009）之自動櫃員機跨行提
      款，此有台灣企銀內壢分行00000000000號張英才帳戶交
      易明細查詢單1紙在卷可稽（原審卷（二）第138頁），又
      證人即同案被告戊○○於原審審理時亦具結證稱略以：是
      江奕謙把提款卡給伊，讓伊去提款，伊只領過三次錢，第
      一次5,000、第二次5,000，第三次就被吃掉了，江奕謙只
      有給伊1張提款卡，伊不確定是不是第一銀行的提款卡，
      江奕謙、乙○○各分得4,000元，伊分得2,000元等語（原
      審卷（二）第44頁至第45頁，第50頁至第51頁），並有證
      人即同案被告戊○○前往自動櫃員機提領現金之照片4幀
      附卷可參（92年度偵字第4440號卷（一）第67頁至第70頁
      ），而比對前開照片上所示被告戊○○提領現金之時間及
      所使用的自動櫃員機，與前開帳戶交易明細查詢單互核相
      符，足見被害人黃小芬所匯入之款項均係遭證人即同案被
      告戊○○所領取無誤，按本件被害人所提出之電話側錄錄
      音帶經比對聲紋後，既與戊○○聲紋不符，初步應可排除
      係戊○○使用電話恐嚇被害人，惟戊○○卻可於被害人黃
      小芬匯款後即時前往銀行自動櫃員機將款項領出，可知戊
      ○○係受使用電話恐嚇被害人之歹徒所指使而前往提款，
      而依證人即同案被告戊○○於原審審理時所證係由被告江
      奕謙將提款卡交付予伊前往提款，且被告江奕謙亦有分得
      4,000元等情，足證被告江奕謙確有參與本件恐嚇取財犯
      行，復參酌前開法務部調查局聲紋比對報告及鑑定證人林
      振興之證言，被告江奕謙與恐嚇電話側錄錄音帶之歹徒聲
      音聲紋亦有百分之七十以上之相似率等情，本院認定使用
      0000000000號行動電話門號（手機序號為00000000000000
      0），而對被害人黃小芬施以恐嚇取財之人應為被告江奕
      謙，被告江奕謙辯稱並未以電話恐嚇被害人黃小芬云云，
      顯不足採。
    4.選任辯護人於本院準備程序期日具狀請求再度傳訊鑑定證
      人林振興，請其就「(一)證物錄音帶中歹徒講話之速度與受
      測人當場所錄音之講話速度不同，是否影響鑑驗結果？(二)
      受測人於不同錄音中所說同樣的字，有無可能判定相似率
      有差異？原因為何？(三)聲紋比對既係以人工比對之方式進
      行，有無因不同鑑識人員判定而有相似率不同之情形？誤
      差率約為若干？(四)證物錄音帶中所節取之文字與施測時受
      測人當場錄音所說文字有1、2字不同，是否影響相似率判
      定結果？(五)四名被告施測之次數、文字為何有不同？是否
      影響相似率判定結果？」等各節予以說明，經本院就選任
      辯護人所提以上各節向法務部調查局函詢結果，該局覆以
      ：「一、聲紋鑑定原理係基於每個人的發音器官形狀、大
      小、結構不同，所發出之聲音各具有其『獨特性』及『重
      現性』，以作為個人身分識別的依據。聲紋鑑定方法係採
      逐句複誦方式，比對相同語音之聲紋圖譜特徵，檢視『未
      知者』與『已知者』聲音頻率4KHz以下福爾曼線（FORMAN
      TS）之相似率，再對照統計機率圖屬區，以判定其音質是
      否相同（相似率70以上）、不同（相似率40以下）及無法
      研判（相似率40至70）。二、聲紋圖比對主要係比對『未
      知者』與『已知者』相同語音之縱座標聲音頻率及福爾曼
      線（特強頻率帶）是否相似，而橫座標時間軸長短並非比
      對重點，除非『已知者』以不自然偽音故意延長發音，始
      需注意其對聲紋比對之影響。三、聲紋鑑定之結論，即使
      相似率數據有些微差距，不同鑑識人員研判結果所屬區域
      應相同。四、美國鑑識協會（IAI）規定聲紋比對語句同
      一人必須採樣至少10個以上不同語音進行比對，但不同受
      測人採取不同語音進行比對並不會影響相似率研判」，有
      該局95年3月7日調科參字第09500093830號函附本院卷可
      稽（本院卷第93頁），足見證物錄音帶中歹徒講話之速度
      、用字與施測時受測人當場講話之速度、用字稍有不同，
      或不同受測人採取不同語音進行比對，均不致影響鑑定之
      結果，更不因不同鑑識人員參與鑑定即異其結論。選任辯
      護人所欲釐清之待證事項既已臻明確，上開法務部調查局
      調科參字第09200157570號鑑定通知書自足堪憑為被告江
      奕謙參與此部分恐嚇取財犯行之證據，本院認並無再度傳
      訊鑑定證人林振興到庭說明之必要，附此敘明。
    5.被告江奕謙既係使用前開作案手機撥打電話恐嚇被害人黃
      小芬之人，則證人乙○○前開證述係被告江奕謙要伊去幫
      忙開槍等節應屬真實，其等二人就附表編號（一）之恐嚇
      取財犯行自有犯意聯絡及行為分擔，事證至為明確。
（丙）附表編號（二）之恐嚇取財部分：經查，證人即同案被告
      乙○○於原審審理時具結證稱略以：江奕謙要伊幫他作案
      ，伊答應以後，江奕謙說他有鎖定一些目標，先打電話勒
      索，如果不給錢就開槍，92年3月10日凌晨，詳細時間伊
      不記得，伊與江奕謙一起到新竹市○○路的幼稚園放恐嚇
      信，由伊開車過去，江奕謙有開槍，開幾槍伊不清楚，恐
      嚇信是江奕謙放的，信裡面有放1顆子彈，還有寫幾個字
      ，放完恐嚇信後，伊先送江奕謙回家，再回伊住處，渠等
      在回程的路上，江奕謙有說大概何時要打電話給幼稚園，
      當天傍晚江奕謙有跟伊電話聯絡，江奕謙說新竹幼稚園不
      肯給錢等語（原審卷（三）第28頁至第31頁、第40頁、第
      52頁），核與被害人即新竹天福幼稚園負責人李秀卿於警
      詢時所述略以：「92年3月10日上午7時50分許，是我幼稚
      園一位趙婉娟園長最先於幼稚園前方信箱內，發現1封以
      奠儀袋中裝有1顆子彈，於袋子外寫有『不得報警，後果
      自行負責』等字，並於娃娃車右前側留有彈孔痕。約於上
      午8時15分許，對方已有打1通電話至本園，是由趙園長先
      行接聽，但我當時不在。後於8時45分許，才由我本人與
      對方接聽談話。對方告知我目前缺錢，要求我交付200,00
      0元現金，我一直告訴對方正在籌錢中，對方仍不定時打
      電話要求交付這筆錢，並要以威脅性命，要我們好看等字
      語。對方是打天福幼稚園00-0000000號這支電話號碼，共
      打了10次」等語（附於原審卷（一）第52頁），及被害人
      即天福幼稚園園長趙婉娟於警詢時所述略以：「天福幼稚
      園是於92年3月10日早上7時50分許在信箱接獲1封裝有子
      彈的白色奠儀袋背面寫有不准報警，後果自負，於8時15
      分接到歹徒的恐嚇電話要我們幼稚園準備新台幣200,000
      元到時再聯絡，後來又陸續接獲歹徒的恐嚇電話，告知娃
      娃車已被我們開一槍，並說如果不交錢，每日要讓你們幼
      稚園死1名學生，如果錢沒有給的話，每日加1倍的錢等。
      經過歹徒告知之後我們去檢查娃娃車，發現LQ-0847號娃
      娃車的右前座窗戶玻璃確實有遭到歹徒開了一槍，並留下
      彈痕。我們幼稚園並沒有依照歹徒指示匯錢」等語（92年
      度偵字第4440號卷（一）第166頁反面至第167頁）大致相
      符；又依據前開0000000000行動電話門號之通聯紀錄，於
      附表編號（二）之犯罪時間(2)（即92年3月10日上午7時9
      分40秒至同年月11日13時39秒許）內，確有連續撥打天福
      幼稚園所使用之00-0000000號市內電話（92年度偵字第44
      40號卷（一）第81頁正、反面），且該行動電話門號於附
      表編號（三）所示之犯罪時間(2)（即92年3月11日上午7時
      59分許至同年月12日14時）內撥打附表編號（三）之龍潭
      陳牙醫診所所使用之00-0000000號市內電話時，經側錄電
      話錄音並送法務部調查局鑑定聲紋後，認電話錄音內之聲
      紋與被告江奕謙相符（詳前（乙）3.述），而本件歹徒使
      用0000000000號行動電話門號恐嚇被害人天福幼稚園之時
      間既與附表編號（三）之犯罪時間(2)有相互重疊之情形，
      本院認使用0000000000號行動電話門號恐嚇被害人天福幼
      稚園負責人李秀卿、趙婉娟之人應為被告江奕謙無誤，證
      人即同案被告乙○○證述係與被告江奕謙一起到天福幼稚
      園，並由被告江奕謙下車開槍及放恐嚇信等語應屬可信，
      此外並有天福幼稚園遭槍擊之照片2幀（92年度偵字第444
      0號卷（一）第168頁）及子彈、信封照片3張（92年度偵
      字第4440號卷（一）第165頁、第168頁）附卷可參，復有
      白色奠儀信封1紙、不具有殺傷力之子彈1顆扣案可資佐證
      ，是本件被告江奕謙與證人乙○○共同參與附表編號（二
      ）之恐嚇取財未遂犯行，事證明確。
（丁）附表編號（三）之恐嚇取財部分：證人即被害人龍潭陳牙
      醫診所負責人之妻劉金美於偵訊時具結證稱略以：「3月
      10日晚上11點40分至3月11日凌晨1點多間開槍，我本來出
      門去，回家後才發現門口有1個洞。到第二天11點23分，
      他打電話來恐嚇問我家門有無破洞，說沒破就再補二槍。
      說他們是亡命之徒跟我要錢，威脅說要殺我小孩，說一條
      人命300,000很便宜。我先生在第一通電話時就馬上報案
      ，報案後，龍潭分駐所、平鎮分局就來了，裝上錄音設備
      。之後又打電話來，我就一直跟他拖延，因我拖延討價還
      價，他後來降為200,000，後來3月13日最後一通電話說會
      給我好看，隔日14日凌晨4點多，他載人過來我們診所開
      槍，當場被警逮捕」等語（92年度偵字第4440號卷（二）
      第451頁反面、第452頁），其所述遭人恐嚇之內容與該診
      所之00-0000000號電話側錄錄音譯文（92年度偵字第4440
      號卷（二）第410頁正、反面）互核相符，而其所述有關
      陳牙醫診所門口遭他人開槍之時間部分，亦與證人即同案
      被告乙○○於原審審理時具結證稱略以：伊有到龍潭陳牙
      醫診所開槍，第一次是伊跟江奕謙一起去，由伊開槍，江
      奕謙開黑色的三菱轎車，伊不記得車號，亦不記得確實抵
      達陳牙醫診所開槍的時間，只記得是凌晨等語（原審卷第
      127頁、第128頁）互核一致，此外並有槍擊現場照片4幀
      附卷可憑（參92年度偵字第4440號卷（一）第39頁、第40
      頁），故龍潭陳牙醫診所確實有於附表編號（三）之犯罪
      時間(1)內之某時遭人持槍朝門口射擊1發子彈之事實；又
      據被害人劉金美所提出之00-0000000號電話側錄錄音帶，
      經送法務部調查局比對被告四人聲紋後，認「錄音帶內歹
      徒恐嚇聲音與甲○○本人聲音音質相同」，有法務部調查
      局調科參字第09200157570號鑑定通知書1份附卷可憑（92
      年度偵字第4440號卷 (二)第406頁），而鑑定證人即法務
      部調查局第六處第三科物理鑑識員林振興就前開鑑定結果
      亦於原審證述綦詳，被告江奕謙應係使用0000000000號行
      動電話門號恐嚇被害人劉金美之人（詳參前（乙）3.所述
      ）；又依據0000000000號行動電話之通聯紀錄（92年度偵
      字第4440號卷（一）第84頁、第85頁），該門號確實有於
      附表編號（三）之犯罪時間(2)內連續撥打龍潭陳牙醫診所
      所使用之市內電話號碼00-0000000號，被告江奕謙既以前
      開行動電話恐嚇被害人劉金美並告知被害人住處門口之槍
      擊狀況，顯見被告江奕謙對於開槍一事知之甚稔，證人乙
      ○○證稱係與被告江奕謙一同前往開槍等語，非屬虛枉，
      應屬可採，被告江奕謙辯稱並未與被告乙○○去龍潭陳牙
      醫診所開槍，也沒有打電話恐嚇云云，顯不足採。至選任
      辯護人具狀另稱：被告江奕謙於案發前曾聽聞乙○○表示
      欲恐嚇幼稚園或牙科取財，馮某向被告江奕謙表示其配偶
      丁○○曾在「龍潭陳牙科」擔任牙科助理，知悉陳牙科財
      務狀況頗佳，被告江奕謙雖表示不贊同，但仍無力阻止馮
      某犯案云云，並請求本院傳訊證人丁○○，以究明其是否
      曾任職龍潭陳牙醫診所及所擔任之職務為何，惟經本院分
      別向中央健康保險局及勞工保險局函調證人丁○○歷年來
      之勞健保紀錄資料，均未發現有於牙醫診所任職之紀錄，
      有中央健康保險局北區分局95年3月14日健保桃承二字第
      0950012950號函附丁○○全民健康保險投保歷史紀錄（本
      院卷第85頁、第86頁）及勞工保險局95年3月3日保承資字
      第09510061950號函附丁○○投保資料表（本院卷第89頁
      、第90頁）各1份存卷可按，足見選任辯護人上開所稱證
      人乙○○向被告江奕謙表示其配偶丁○○曾在「龍潭陳牙
      科」擔任牙科助理，知悉陳牙科財務狀況頗佳，被告江奕
      謙雖表示不贊同，但仍無力阻止馮某犯案云云，顯與事實
      不符，自無足採。證人丁○○未曾任職龍潭陳牙醫診所之
      待證事實既明，本院認自無傳訊其到庭說明之必要。綜上
      ，被告江奕謙與證人乙○○共同參與本件附表編號（三）
      之恐嚇取財未遂犯行，事證亦甚明確。
（戊）附表編號（四）之恐嚇取財部分：經查證人即同案被告乙
      ○○於原審審理時具結證稱略以：伊有跟江奕謙兩個人到
      中壢市的媽咪寶貝托兒所，以信封內放置1顆子彈的方式
      ，恐嚇幼稚園的負責人，那次由伊開其9P-3390號自用小
      客車載江奕謙一起過去，是江奕謙開的槍，時間大概是凌
      晨左右，陳錫光跟戊○○並沒有參與，後來中壢媽咪寶貝
      有沒有給錢伊不清楚，跟被害人聯絡的部分都是江奕謙負
      責，有沒有拿到錢伊不知道，大致上渠等都是要被害人把
      錢匯到銀行帳戶內，但是有幾個銀行帳戶伊並不清楚等語
      （原審卷（三）第31頁、第32頁、第33頁、第128頁、第1
      29頁），核與證人即被害人中壢媽咪寶貝托兒所負責人廖
      瓊如於警詢時陳稱略以：「92年3月11日7時5分55秒，我
      接到乙名自稱開槍歹徒之電話時，該名歹徒就叫我到該托
      兒所大門拿一樣東西，當我到大門及拿到該樣東西時（當
      時用白包裝著），我發現托兒所大門玻璃留有一個彈孔及
      該白包裡面裝有1顆子彈」、「當時歹徒起先要向我勒索
      200,000元，在討價還價後以50,000元成交」、「我因害
      怕遭迫害及園內小朋友的安全，於是11日約14時40分至中
      壢南園郵局匯款給歹徒」、「我是匯到台灣企銀內壢分行
      張英才帳戶內」、「歹徒白包裡面裝有1顆子彈，及現場
      遺留有彈殼及彈頭各1個，……我將該子彈、彈殼及彈頭
      各1個均交給警方處理」等語（92年度偵字第4440號卷（
      一）第27頁反面至第28頁反面）大致相符，並有現場槍擊
      照片8幀（92年度偵字第4440號卷（一）第29頁至第32頁
      ）附卷可參；又依據0000000000號行動電話門號之通聯紀
      錄（92年度偵字第4440號卷（一）第84頁、第85頁），該
      門號於附表編號（四）所示之犯罪時間內確有連續撥打中
      壢媽咪寶貝托兒所所使用之00-0000000、0000000號市內
      電話，而附表編號（四）之犯罪時間與編號（三）之犯罪
      時間(2)有部分之重疊性，於附表編號（三）之犯罪時間(2)
      所側錄之電話錄音聲紋既鑑定係被告江奕謙所為（詳如前
      述），再輔以被害人廖瓊如所匯款之帳戶與附表編號（一
      ）被害人黃小芬所匯款之帳戶相同，此有被害人廖瓊如所
      提出之郵局50,000元匯款單1紙附卷可憑（92年度偵字第
      4440號卷（一）第33頁），而被告江奕謙既曾指示同案被
      告戊○○使用前開帳戶之提款卡提領被害人黃小芬所匯入
      之10,000元，本件應可推定係由被告江奕謙使用000000
      0000號手機撥打並恐嚇被害人廖瓊如，證人乙○○前揭證
      稱與被告江奕謙一同前往開槍，並由被告江奕謙與被害人
      聯絡等情，應屬真實，被告江奕謙辯稱並未與被告乙○○
      去中壢媽咪寶貝托兒所開槍，也沒有打電話恐嚇云云，顯
      不足採。又本件被害人廖瓊如已依被告江奕謙之指示而將
      50,000元現金匯入被告江奕謙所指定之上開銀行帳戶內，
      被告江奕謙自已取得該筆款項之支配管領力。綜上，被告
      江奕謙與證人乙○○參與本件附表編號（四）之恐嚇取財
      既遂犯行，事證亦臻明確。
（己）犯罪事實二之竊盜罪部分：訊據被告江奕謙辯稱伊於92年
      3 月14日有開車載乙○○、戊○○及陳錫光三人，伊先讓
      乙○○與戊○○二人下車後再送陳錫光回家，然後伊就回
      桃園住處，伊並不知嗣後有偷機車及乙○○、戊○○二人
      有去龍潭陳牙醫診所等情云云。經查：
    1.證人即同案被告乙○○於原審審理時具結證稱：92年3月1
      4日要去陳牙醫診所開槍前，江奕謙已經跟伊講好要利用
      機車逃離現場，因為開車去開槍的話不好跑，後來江奕謙
      先開車載陳錫光到伊住處，三人一起坐江奕謙開的車離開
      後，即往龍潭的方向開去，在車上江奕謙有主動跟陳錫光
      提到要去做一些不好的事情，陳錫光就拒絕並要求江奕謙
      把他送回家，陳錫光下車後，江奕謙在車上與伊討論，說
      要找一個人騎機車，看是載江奕謙或載伊去開槍，討論的
      結果是找戊○○，以電話約戊○○出來，江奕謙開車去戊
      ○○他家載他，在等戊○○的時候伊有去上廁所，返回時
      與戊○○一起上車，後來江奕謙開到龍潭的成功路，停車
      之後江奕謙一個人進去巷子裡面，就騎了一輛機車出來，
      機車是已經發動騎出來的，伊看到江奕謙牽車出來後也跟
      著下車，他說等一下請戊○○騎這台機車載伊，江奕謙把
      機車交給伊，伊再把機車交給戊○○等語（原審卷（三）
      第33頁至第36頁、第53頁、第54頁），核與證人即同案被
      告陳錫光於原審審理時證稱略以：92年3月14日凌晨，江
      奕謙與乙○○開車來載伊，先到乙○○家，後來又一起搭
      江奕謙的車離開，那時戊○○不在車上，因為伊在車上聽
      到江奕謙、乙○○說要去開槍，就請江奕謙送伊回家，伊
      未聽清楚他們說要去哪裡開槍等語（原審卷（三）第第22
      頁、第23頁、第25頁），及證人即同案被告戊○○於原審
      審理時證稱略以：92年3月14日伊有跟乙○○、江奕謙三
      人一起坐在江奕謙車上，乙○○、江奕謙是以要去唱歌的
      名義把伊約出來，後來江奕謙把車子開到龍潭，不知道什
      麼路，乙○○跟江奕謙二個人下車，他們就牽一台機車出
      來，伊就下車，乙○○把車子交給伊，當時機車是發動的
      ，安全帽也掛在車上，伊載乙○○騎到龍潭陳牙醫診所，
      乙○○叫伊騎慢一點，警察在後面，隨即就被逮捕等語（
      原審卷（三）第46頁至第49頁）大致相符；又證人乙○○
      、戊○○於當天所騎乘之KGE-700號重型機車為他人失竊
      之贓車，此據上開機車所有人李鵬霄於警詢中陳述綦詳（
      92年度偵字第4440號卷（一）第41頁正、反面），並有KG
      E-700號重型機車車籍作業系統查詢認可資料（同上卷第
      104頁）及贓物認領保管單（同上卷第42頁）各1紙附卷可
      稽，此外復有當日陳牙醫診所遭槍擊之監視器翻拍照片1
      幀（同上卷第89頁）、現場照片14幀（同上卷第95頁至第
      101頁）及作案用之前開槍枝1把（含彈匣1個）、具有殺
      傷力之改造子彈2顆、作案用之手套1雙、頭套及安全帽各
      1個、機車鑰匙1支等扣案可證，是證人乙○○前開證言應
      屬真實，被告江奕謙前開辯解，顯屬卸責之詞，不足採信
      。
    2.證人乙○○雖於原審審理時具結證稱略以：江奕謙有提到
      接應方面的問題，怕有警員在那裡埋伏，如果開車去的話
      不好跑，在去找陳錫光之前，江奕謙已經與伊講好如何利
      用機車逃離現場，因為一開始就講說要騎機車去開槍，所
      以江奕謙騎機車出來伊一點都不驚訝，伊以為是江奕謙朋
      友的機車等語（原審卷（三）第54頁、第36頁），然其於
      原審初訊時自陳略以：去北龍路診所是伊與江奕謙、陳錫
      光三人開車去找戊○○的，路上有提到說要去開槍，……
      但是陳錫光說他不要去，渠等就先載陳錫光回家，然後再
      由伊與江奕謙去陳錫光家附近偷摩托車，戊○○在車上等
      。由江奕謙把車開到大昌路2段北二高路橋下接應，由戊
      ○○騎摩托車載伊去診所開槍等語（原審卷（一）第25頁
      ）。按江奕謙、乙○○二人一開始既已決意要找第三人騎
      乘機車搭載乙○○前往龍潭陳牙醫診所開槍，於共乘機車
      離開現場後，再由江奕謙開車接應，則江奕謙、乙○○當
      不至於再提供自有之機車作為犯案之工具，乙○○就此應
      知之甚明，且為避免警方之追查，江奕謙、乙○○二人主
      觀上亦有以行竊他人機車作為作案工具之犯罪意圖，再者
      ，本件KGE-700號重型機車係由江奕謙於凌晨自桃園縣龍
      潭鄉○○路附近所牽出，乙○○自不致誤認江奕謙所牽出
      之KGE-700號重型機車係為其友人所有，是證人乙○○上
      開所證伊以為是江奕謙朋友的機車云云，實不足採；被告
      江奕謙與證人乙○○此部分共同竊盜之犯行，彰彰明甚。
五、選任辯護人於審理期日具狀辯稱：依據「0000000000號行動
    電話」及甲○○使用之「0000000000號行動電話」之通聯紀
    錄所示基地台位置及通聯時間等情觀之，被告甲○○並未使
    用該「0000000000號行動電話」進行恐嚇犯行云云；但查前
    開辯護意旨乃基於行動電話始終由同一人使用，或行動電話
    必定由申請人持有使用等前提下，始可為此立論。設若系爭
    「0000000000號行動電話」，經被告甲○○與他人交互輪流
    使用或因故交由他人持有使用者，或未必可遽而為此推論。
    至於「0000000000號行動電話之發話位置位於同案被告乙○
    ○住處附近一節，亦僅足以證明同案被告乙○○有與本案犯
    行有地緣接近關係，尚不得因此排除有其他共犯共同參與其
    事。至辯護意旨又稱前開0000000000號行動電話與同案被告
    乙○○所有0000000000號行動電話於92年3月6日上午11時36
    分及同日上午11時41分，曾使用相同之基地台（即台北縣蘆
    洲市○○路96號）發話，足見使用前開0000000000號行動電
    話進行恐嚇犯行者應為同案被告乙○○云云；然查辯護意旨
    前開所稱：充其量僅足證明同案被告乙○○與使用前開0000
    000000號行動電話進行恐嚇不法行徑者間有密切關連，尚無
    法遽謂被告甲○○並未共同參與該項恐嚇取財犯行。綜上，
    以上辯護意旨所稱，自無法作為有利於被告江奕謙之認定，
    併此敘明。
六、論罪科刑部分：
（一）被告江奕謙行為後，槍砲彈藥刀械管制條例已於94年1月2
      6日經總統公布，於同年月28日正式施行，就未經許可持
      有具殺傷力之改造手槍之行為，修正施行前（舊法）第11
      條第4項係規定：「未經許可，持有、寄藏或意圖販賣而
      陳列第1項所列槍砲者，處1年以上7年以下有期徒刑，併
      科新臺幣7,000,000元以下罰金」，修正後（新法）已刪
      除第11條之規定，並改於第8條第4項規定：「未經許可，
      持有、寄藏或意圖販賣而陳列第1項所列槍枝者，處3年以
      上10年以下有期徒刑，併科新台幣7,000,000元以下罰金
      」，經比較新、舊法之結果，新法所定刑度顯較舊法為重
      ，依刑法第2條第1項後段，自應適用修正前同條例第11條
      第4項之規定論處。至未經許可持有子彈部分並未修正，
      即不生新、舊法比較適用之問題，自應逕依該條例第12條
      第4項之規定處斷。
（二）核被告江奕謙所為，係犯修正前槍砲彈藥刀械管制條例第
      11條第4項之未經許可持有具有殺傷力之改造手槍罪、同
      條例第12條第4項之未經許可持有具有殺傷力之改造子彈
      罪、刑法第346條第1項之恐嚇取財罪、同法第346條第3項
      、第1項之恐嚇取財未遂罪及同法第320條第1項之竊盜既
      遂罪。被告江奕謙就未經許可持有具有殺傷力之改造手槍
      、子彈部分犯行，與乙○○、戊○○間；就附表編號（一
      ）、（四）所示恐嚇取財既遂部分，就附表編號（二）、
      （三）所示恐嚇取財未遂部分犯行，與乙○○間；就犯罪
      事實二之竊盜部分犯行，與乙○○間，均分別有犯意聯絡
      及行為分擔，而為共同正犯。被告江奕謙未經許可持有具
      殺傷力之子彈係違反社會法益，故同時持有2顆子彈，係
      屬實質一罪，不生想像競合問題。又被告江奕謙就附表編
      號（一）至（四）所示恐嚇取財既、未遂部分犯行，其分
      別對附表編號（一）至（四）所示之被害人於其營業處所
      門口開槍示警、放置內裝有子彈之白色信封及多次撥打恐
      嚇電話，均係各基於一個恐嚇取財之犯罪決意，接續實施
      該當於同一構成要件之數個舉動，且該數個舉動具有時間
      、場所的密接關連性，應分別成立接續犯，僅論以一個恐
      嚇取財既遂（附表編號（一）、（四）部分）或未遂（附
      表編號（二）、（三）部分）罪。被告江奕謙連續於附表
      編號（一）至（四）所示之犯罪時間向各被害人恐嚇取財
      ，時間緊接，所犯構成要件相同，雖有既遂、未遂之分，
      惟仍成立連續犯，應依刑法第56條之規定論以情節較重之
      恐嚇取財既遂罪，並加重其刑。被告江奕謙以一持有之行
      為，同時持有具有殺傷力之改造玩具手槍、土造子彈，而
      同時觸犯未經許可，持有可發射子彈具有殺傷力之改造手
      槍罪、未經許可持有子彈罪，應依刑法第55條想像競合犯
      之規定，論以較重之修正前槍砲彈藥刀械管制條例第11條
      第4項之未經許可，持有可發射子彈具有殺傷力之改造手
      槍罪處斷。又被告江奕謙所犯之未經許可持有具有殺傷力
      之改造手槍罪、連續恐嚇取財既遂罪及竊盜既遂罪三罪間
      ，有方法結果之牽連關係，依刑法第55條之規定，應從較
      重之修正前槍砲彈藥刀械管制條例第11條第4項之未經許
      可持有具有殺傷力之改造手槍罪處斷。公訴意旨雖認被告
      江奕謙於附表編號（一）之犯罪時間(1)為92年3月7日凌晨
      4 時許云云，然據警方所提出之新莊中平路路口監視照片
      所示，同案被告陳錫光所駕駛之紅色自用小客車係於92年
      3月3日凌晨4時許行經上開路段，且乙○○於開槍後離去
      現場時遭路口監視器所拍攝之監視器照片，亦應係顯示92
      年3月3日凌晨4時許，再輔以被害人黃小芬於警詢及偵訊
      時均稱伊於92年3月3日接到歹徒電話時，歹徒有表示玻璃
      是他們開槍弄破的等語，足見被告江奕謙與乙○○應係於
      92年3月3日凌晨前往新莊宏仁托兒所開槍，此部分應係起
      訴書誤載。又起訴書另記載戊○○係持第一銀行金融卡（
      卡號為00000000000）至自動櫃員機提領附表編號（一）
      之被害人黃小芬所給付之恐嚇款項云云，然依台灣企銀內
      壢分行00000000000號帳戶之交易明細資料所示，被害人
      黃小芬於92年3月3日、6日各匯入5,000元後，立即遭戊○
      ○以跨行提款之方式提領一空，該帳戶並無金額轉入起訴
      書所載之第一銀行帳戶內，此部分亦應係起訴書誤載。又
      起訴書記載92年3月14日上午4時30分許，由乙○○持前開
      槍枝朝龍潭陳牙醫診所射擊一槍逞兇後，隨即逃逸云云，
      然乙○○、戊○○係於乙○○正欲開槍之際，即遭埋伏員
      警逮捕（詳後述），公訴意旨認被告江奕謙與乙○○、戊
      ○○就此部分亦成立恐嚇取財未遂罪，容有誤會，均併此
      敘明。
七、原審據以對被告江奕謙論罪科刑，固非無見，惟查：（一）
    原判決就被告江奕謙與乙○○所犯之竊盜既遂犯行，於理由
    欄之論罪科刑部分漏未論以共同正犯。（二）被告江奕謙與
    戊○○間就恐嚇取財罪部分，並無何犯意聯絡與行為分擔，
    原判決竟以被告江奕謙與乙○○、戊○○間就恐嚇取財罪部
    分具有犯意聯絡及行為分擔，而論以共同正犯，自有未洽。
    （三）原判決就被告江奕謙分別對附表編號（一）至（四）
    所示之被害人於其營業處所門口開槍示警、放置內裝有子彈
    之白色信封及多次撥打恐嚇電話之接續恐嚇舉動，未論以接
    續犯，亦有疏漏。（四）被告江奕謙與乙○○、戊○○就事
    實欄二所示之犯行，尚未著手實行恐嚇取財之行為，乙○○
    、戊○○即當場為警方逮捕（詳後述），因刑法就此部分並
    無處罰預備犯之規定，此部分自無成立恐嚇取財罪之餘地。
    原判決就被告江奕謙與乙○○、戊○○就事實欄二所示之犯
    行，亦論以恐嚇取財未遂罪之共同正犯，亦有未合。被告江
    奕謙上訴意旨猶執前詞否認犯罪，固無足取，然原判決既有
    前揭可議，自無可維持，應由本院將原判決關於被告江奕謙
    部分撤銷，另為適當之判決。爰審酌被告江奕謙犯罪之動機
    、目的，持槍朝桃園縣境內診所、托兒所射擊並恐嚇取財，
    對於社會造成莫大之恐懼，其為本件犯罪計畫之首謀卻矢口
    否認犯行，足見並無悔過之意等一切情狀，量處如主文第2
    項所示之刑，罰金部分並諭知易服勞役之折算標準，以資懲
    戒。扣案之仿FN廠半自動手槍製造之金屬玩具手槍換裝土造
    金屬槍管改造而成可發射子彈之具有殺傷力改造玩具手槍（
    含彈匣1個，槍枝管制編號：0000000000號）1把及具有殺傷
    力之改造子彈3發，均為違禁物，應依刑法第38條第1項第1
    款之規定，予以宣告沒收。至另扣案之已擊發彈頭及彈殼各
    1顆，已無殺傷力，非屬違禁物，自不予宣告沒收；另扣案
    之作案用之手套1雙，頭套及安全帽各1個、機車鑰匙1支、
    白色信封1個，為被告江奕謙所提供或為同案被告乙○○所
    有，基於共同正犯因相互間利用他方之行為，以遂行其犯意
    之實現，本於責任共同之原則，共同正犯應對所參與犯罪之
    全部事實負責，上開扣案物品均應依刑法第38條第1項第2款
    之規定均宣告沒收。又扣案之第一銀行00000000000號帳戶
    之存摺1本及提款卡1張，並無法證明係被告犯罪所用之物，
    自不得宣告沒收，附此敘明。
八、公訴意旨另以：（一）被告江奕謙與乙○○、戊○○、陳錫
    光共同於92年2月17 日上午4時45分許，至桃園縣大溪鎮○
    ○○路13號之聯華牙醫診所，朝聯華牙醫診所開槍後，再以
    0000000000號行動電話門號搭配序號為000000000000000號
    之手機恐嚇被害人馬占驊400,000元未遂；（二）因陳牙醫
    診所遲未依指示匯款，被告江奕謙與乙○○、戊○○、陳錫
    光四人遂於92年3月14日凌晨3時30分許，約在桃園縣龍潭鄉
    ○○路○段北二高橋下見面，由江奕謙將所竊得之李鵬霄所
    有車號KGE-700號重型機車交由戊○○騎乘搭載乙○○，於
    92年3月14日凌晨4時30分許，再度前往桃園縣龍潭鄉○○路
    212號陳牙醫診所前，由乙○○持預藏前開槍枝朝該診所大
    門射擊一槍逞兇後，隨即逃逸，旋為埋伏員警當場查獲。因
    認被告江奕謙上開二部分犯行，均涉犯共同恐嚇取財未遂罪
    嫌云云。經查：
（一）公訴人認被告江奕謙與乙○○、戊○○、陳錫光對於大溪
      聯華牙醫診所涉犯共同恐嚇取財未遂罪嫌，無非係以被害
      人即聯華牙醫診所負責人馬占驊及其妻許少瑛於警詢及偵
      訊所為之陳述、現場槍擊照片7幀（92年度偵字第4440號
      卷（一）第48頁至第51頁）及0000000000號行動電話門號
      通聯紀錄1份為其論據。然查，被害人馬占驊、許少瑛雖
      分別於警詢及偵訊中陳稱略以：渠所經營位於桃園縣大溪
      鎮○○○路13號之聯華牙醫診所有於92年2月17日凌晨5時
      許遭人開槍，診所門口之鐵門遭子彈貫穿，彈頭在鐵門及
      玻璃門中間，彈頭是被管理員發現，當天下午3點多就有
      勒索電話，歹徒要勒索400,000元，後來討價還價降到20
      0,000元，對方要求匯到誠泰銀行000000000000號帳戶，
      報案後警察有來裝置監聽設備，有錄音帶等語（92年度偵
      字第4440號卷（一）第43頁至第44頁；92年度偵字第4440
      號卷（二）第449頁反面至第450頁），惟據被害人上開所
      陳僅係敘述遭他人開槍並以電話恐嚇之經過，並無法證明
      以電話恐嚇抑或至現場開槍之歹徒為被告江奕謙、乙○○
      、戊○○、陳錫光等其中一人，且被害人馬占驊所提供之
      電話側錄錄音帶，經原審依職權送法務部調查局鑑定聲紋
      ，因送鑑錄音帶轉速異常，故無法鑑定是否出自被告江奕
      謙等人之聲音，此有法務部調查局93年1月15日調科參字
      第09300020840號函附卷可憑（原審卷（一）第150頁），
      又調閱0000000000號行動電話門號通聯紀錄，該門號所使
      用之手機序號雖與被告江奕謙用以恐嚇附表編號（一）至
      （四）被害人所使用之手機序號相同，然本件歹徒以電話
      恐嚇之時間為92年2月17日，與附表所示之犯罪時間為92
      年3月3日至同年月11日，兩者相距有2周之久，且僅係手
      機序號相同，尚難以此認定恐嚇電話係由被告江奕謙等人
      所撥打。綜上，公訴人所提出之上開證據並無法證明被告
      江奕謙與乙○○、戊○○、陳錫光犯有本件持槍並以電話
      恐嚇大溪聯華牙醫診所之犯行，此外復查無其他積極證據
      足認被告江奕謙確有此部分恐嚇取財未遂之犯行，自不能
      證明被告江奕謙此部分犯罪，惟此部分與被告江奕謙前揭
      恐嚇取財論罪科刑部分有連續犯之裁判上一罪關係，爰不
      另為無罪之諭知。
（二）關於公訴人所指92年3月14日凌晨4時30分許桃園龍潭陳牙
      醫診所遭槍擊部分，經查，同案被告乙○○於原審初訊時
      供稱：「到了（陳牙醫診所）後，我人還在摩托車後座上
      ，槍已經掏出來準備要開槍時，警察就出現了，我們就跑
      ……」等語（原審卷（一）第25頁），核與同案被告戊○
      ○於警詢時供稱：「由我騎機車載乙○○於92年3月14日4
      時20分許到龍潭鄉○○路212號陳牙醫診所前，就由乙○
      ○拿槍出來，朝陳牙醫診所大門開了一槍，但未擊發，就
      立即逃逸」（92年度偵字第4440號卷（一）第9頁）等情
      相符，足見被告江奕謙與乙○○、戊○○就此部分犯行，
      尚未著手實行恐嚇取財之行為，乙○○、戊○○即當場為
      警方逮捕，因刑法就此部分並無處罰預備犯之規定，此部
      分自無成立恐嚇取財罪之餘地。惟此部分與被告江奕謙前
      揭恐嚇取財論罪科刑部分有連續犯之裁判上一罪關係，爰
      亦不另為無罪之諭知。
九、據上論斷，應依刑事訴訟法第369條第1項前段、第364條、
    第299條第1項前段，修正前槍砲彈藥刀械管制條例第11條第
    4 項、第12條第4項，刑法第11條前段、第2條第1項後段、
    第28條、第56條、第346條第1項、第3項、第320條第1項、
    第42條第2項、第55條、第38條第1項第1款、第2款，罰金罰
    鍰提高標準條例第1條前段、第2條，現行法規所定貨幣單位
    折算新台幣條例第2條，判決如主文。
本案經檢察官陳玉珍到庭執行職務。
中    華    民    國    95    年    5     月    2     日
                    刑事第九庭審判長法  官  李文成
                                    法  官  王復生
                                    法  官  周盈文
以上正本證明與原本無異。
如不服本判決，應於收受送達後十日內向本院提出上訴書狀，其
未敘述上訴之理由者並得於提起上訴後十日內向本院補提理由書
（均須按他造當事人之人數附繕本）。
                                    書記官  余姿慧
中    華    民    國    95    年    5     月    2     日
附錄：本案論罪科刑法條全文
修正前槍砲彈藥刀械管制條例第11條
未經許可，製造、販賣或運輸第4 條第1 項第1 款所稱其他可發
射金屬或子彈具有殺傷力之各式槍砲者，處5 年以上有期徒刑，
併科新臺幣10,000,000元以下罰金。
未經許可，轉讓、出租或出借前項所列槍砲者，處3 年以上10年
以下有期徒刑，併科新臺幣7,000,000 元以下罰金。
意圖供自己或他人犯罪之用，而犯前2 項之罪者，處無期徒刑或
7 年以上有期徒刑，併科新臺幣10,000,000元以下罰金。
未經許可，持有、寄藏或意圖販賣而陳列第1 項所列槍砲者，處
1 年以上7 年以下有期徒刑，併科新臺幣7,000,000 元以下罰金
。
第1 項至第3 項之未遂犯罰之。
槍砲彈藥刀械管制條例第12條
未經許可，製造、販賣或運輸子彈者，處1 年以上7 年以下有期
徒刑，併科新台幣5,000,000 元以下罰金。
未經許可，轉讓、出租或出借子彈者，處6 月以上5 年以下有期
徒刑，併科新台幣3,000,000 元以下罰金。
意圖供自己或他人犯罪之用，而犯前2 項之罪者，處3 年以上10
年以下有期徒刑，併科新台幣7,000,000 元以下罰金。
未經許可，持有、寄藏或意圖販賣而陳列子彈者，處5 年以下有
期徒刑，併科新台幣3,000,000 元以下罰金。
第1 項至第3 項之未遂犯罰之。
中華民國刑法第346 條
意圖為自己或第三人不法之所有，以恐嚇使人將本人或第三人之
物交付者，處6 月以上5 年以下有期徒刑，得併科1,000 元以下
罰金。
以前項方法得財產上不法之利益，或使第三人得之者，亦同。
前2 項之未遂犯罰之。
中華民國刑法第320 條
意圖為自己或第三人不法之所有，而竊取他人之動產者，為竊盜
罪，處5 年以下有期徒刑、拘役或500 元以下罰金。
意圖為自己或第三人不法之利益，而竊佔他人之不動產者，依前
項之規定處斷。
前2 項之未遂犯罰之。
附表：江奕謙、乙○○二人共同恐嚇取財一覽表
 ┌───┬─────┬────┬────────────────────┬────┐
 │編  號│ 犯罪時間 │犯罪對象│     犯  罪  手  法                     │扣案相關│
 │      │          │（被害人│                                        │犯罪物品│
 │      │          │姓名）  │                                        │        │
 ├───┼─────┼────┼────────────────────┼────┤
 │（一）│(1)92年3 月│台北縣新│江奕謙與乙○○二人共同基於意圖不法所有之│乙○○所│
 │      │  3 日凌晨│莊市中平│恐嚇取財犯意，由江奕謙選定犯案之目標，並│有之黑褐│
 │      │  4時許。 │路6 巷42│提供如事實欄所示之具有殺傷力之改造手槍一│相間橫紋│
 │      │(2)92年3 月│號之宏仁│支及子彈數發予乙○○使用，乙○○與江奕謙│圓領套頭│
 │      │  3 日上午│托兒所（│二人合意於左列犯罪時間(1)至被害人黃小芬所│毛線衣1 │
 │      │  8 時40分│負責人為│經營之位於台北縣新莊市○○路6巷12號之宏 │件。    │
 │      │  58秒起至│黃小芬）│仁托兒所開槍恐嚇，因乙○○、江奕謙沒有代│        │
 │      │  同年月7 │。      │步工具，乙○○先向不知情陳錫光借用陳錫光│        │
 │      │  日10時52│        │母親所有之Z8-0301號自用小客車，因陳錫光 │        │
 │      │  分5 秒。│        │表示不願借車但願意載送江、馮二人，適不知│        │
 │      │          │        │情之戊○○此時主動打電話予乙○○並表示很│        │
 │      │          │        │無聊，乙○○等三人遂先開車至戊○○住處接│        │
 │      │          │        │戊○○上車後，四人一同前往台北縣新莊市，│        │
 │      │          │        │抵達新莊市○○路路口時，乙○○一人獨自下│        │
 │      │          │        │車，持前開具有殺傷力之改造玩具手槍，分別│        │
 │      │          │        │向宏仁托兒所之落地窗及幼兒車前窗玻璃開槍│        │
 │      │          │        │，共擊發2次，乙○○開槍後隨即搭乘陳錫光 │        │
 │      │          │        │所駕駛之前開車輛離開，江奕謙遂即於左列(2)│        │
 │      │          │        │犯罪時間使用如事實欄所述之作案手機，連續│        │
 │      │          │        │撥打電話予宏仁托兒所之負責人黃小芬，並以│        │
 │      │          │        │「我們今天去開二槍就是要錢而有官司在身所│        │
 │      │          │        │以需要用錢跑路偷渡，要你匯三十萬，如果假│        │
 │      │          │        │設我今天開一槍如果打到小孩這一條人命就不│        │
 │      │          │        │只三十萬。」等類之言語恐嚇方式，致黃小芬│        │
 │      │          │        │心生畏懼，而分別於3月3日、6日各匯款5000 │        │
 │      │          │        │元至甲○○所指定之台灣中小企業銀行內壢分│        │
 │      │          │        │行00000000000號帳戶內（帳戶名義所有人為 │        │
 │      │          │        │張英才）。                              │        │
 ├───┼─────┼────┼────────────────────┼────┤
 │（二）│(1)92年3 月│新竹市明│乙○○駕駛伊所有之9P-3390 號自用小客車，│不具有殺│
 │      │  10日凌晨│湖路143 │搭載江奕謙於左列時間(1)一同至新竹縣新竹市│傷力之改│
 │      │  4 時許。│號之天福│明湖路143號之天福幼稚園，由江奕謙下車持 │造子彈1 │
 │      │(2)92年3 月│幼稚園（│如事實欄所示之具有殺傷力之改造玩具手槍，│顆及白色│
 │      │  10日上午│負責人為│朝該幼稚園之車號LQ-0847號幼兒車駕駛座側 │信封1只 │
 │      │  7 時9 分│李秀卿、│之玻璃開槍射擊一發子彈，並放置內裝有不具│。      │
 │      │  40秒至同│園長趙婉│有殺傷力之改造子彈一顆之奠儀用白色信封於│        │
 │      │  年月11日│娟）。  │幼稚園門口處，信封背後寫著「不得報警，後│        │
 │      │  13時39秒│        │果自負」等字句；嗣江奕謙與乙○○一起返回│        │
 │      │  。      │        │桃園縣楊梅鎮境內後，由江奕謙於左列時間(2)│        │
 │      │          │        │內，以作案手機連續撥打天福幼稚園之電話，│        │
 │      │          │        │以「如果不交錢，每日要讓你們幼稚園死一名│        │
 │      │          │        │學生，如果錢沒有給的話，每日加一倍的錢」│        │
 │      │          │        │等話語，恐嚇天福幼稚園之負責人趙婉娟須交│        │
 │      │          │        │付20萬元，惟並未取得任何財物。          │        │
 ├───┼─────┼────┼────────────────────┼────┤
 │（三）│(1)92年3 月│桃園縣龍│江奕謙駕駛其所有黑色三菱、車號不詳之自用│無。    │
 │      │  10日23時│潭鄉北龍│小客車，搭載乙○○於左列時間(1)內某時一同│        │
 │      │  40分許至│路212 號│至桃園縣龍潭鄉○○路212號之陳牙醫診所， │        │
 │      │  同年月11│之陳牙醫│由乙○○持如事實欄所示之具有殺傷力之改造│        │
 │      │  日凌晨1 │診所（負│玩具手槍，朝陳牙醫診所之住家鐵捲門開槍擊│        │
 │      │  時。    │責人為陳│發一顆子彈；嗣江奕謙持作案手機，連續於左│        │
 │      │(2)92年3 月│萬基）。│列時間(2)內撥打陳牙醫診所之電話，以「如不│        │
 │      │  11日上午│        │交付30萬元，則殺害你的小孩」等話語，恐嚇│        │
 │      │  7 時59分│        │陳牙醫診所之負責人，惟並未取得任何財物。│        │
 │      │  45秒至同│        │                                        │        │
 │      │  年月12日│        │                                        │        │
 │      │  14時。  │        │                                        │        │
 ├───┼─────┼────┼────────────────────┼────┤
 │（四）│92年3 月11│桃園縣中│乙○○駕駛9P-3390 號之自用小客車，搭載江│具有殺傷│
 │      │日上午7 時│壢市南園│奕謙於不詳時間一同至桃園縣中壢市○○○路│力之改造│
 │      │5 分55秒許│二路之媽│之媽咪寶貝托兒所，由江奕謙持扣案之具有殺│子彈1 顆│
 │      │起至同日15│咪寶貝托│傷力之改造玩具手槍，朝托兒所大門玻璃擊發│，及彈頭│
 │      │時10分41秒│兒所（負│一顆子彈，並放置內裝有具有殺傷力之改造子│、彈殼各│
 │      │許。      │責人為廖│彈一顆之白色信封於托兒所大門處。嗣江奕謙│1枚。   │
 │      │          │瓊如）  │以作案手機，於左列犯罪時間，連續撥打媽咪│        │
 │      │          │        │寶貝托兒所之電話，以「如不交付20萬元之跑│        │
 │      │          │        │路費，即對托兒所內的小孩不利等話語，恐嚇│        │
 │      │          │        │媽咪寶貝托兒所之負責人廖瓊如，致廖瓊如心│        │
 │      │          │        │生畏懼，而於91年3月11日匯款5萬元至江奕謙│        │
 │      │          │        │所指定之台灣中小企業銀行內壢分行316207  │        │
 │      │          │        │5252號帳戶內（帳戶名義所有人為張英才）。│        │
 │      │          │        │                                        │        │
 └───┴─────┴────┴────────────────────┴────┘


司法院資訊處製作；財團法人民間司法改革基金會備份。
